臺灣桃園地方法院刑事判決　　　　　　　93年度訴字第1985號
公　訴　人　臺灣桃園地方法院檢察署檢察官
被　　　告　甲○○　男　25歲.
　　　　　　　　　　　七號
上列被告因違反毒品危害防制條例案件，經檢察官提起公訴（93
年度毒偵字第3961號），本院判決如下：
    主  文
甲○○施用第一級毒品，處有期徒刑陸月，如易科罰金，以佰
元折算壹日。又施用第二級毒品，處有期徒刑肆月，如易科罰金
，以佰元折算壹日。應執行有期徒刑玖月，如易科罰金，以
佰元折算壹日。
    事  實
一、甲○○前曾於民國88年間因違反毒品危害防制條例案件，經
    本院以88年度毒聲字第6930號裁定送觀察、勒戒後，認無繼
    續施用毒品之傾向，經臺灣桃園地方法院檢察署檢察官以88
    年度毒偵字第1051號為不起訴處分確定。又於90年間因違反
    毒品危害防制條例案件，經本院以90年度毒聲字第2091號裁
    定送觀察、勒戒後，認無繼續施用毒品之傾向，而於90年7
    月24日執行完畢釋放，並由臺灣桃園地方法院檢察署檢察官
    以90年度毒偵字第1228號為不起訴處分確定，仍不知悔改，
    又基於施用第1 級毒品海洛因之犯意，於93年9 月9 日上午
    10時許採尿時起回溯26小時內某時，在臺灣地區內不詳地點
    ，以不詳方式施用第1 級毒品海洛因1 次。另基於施用第2
    級毒品安非他命之犯意，於93年9 月6 日下午6 時許，在桃
    園縣大園鄉溪海村友人「阿家」住處內，持「阿家」所有之
    吸食器，施用第2 級毒品安非他命1 次。嗣於93年9 月8 日
    下午5 時20分許，為警在桃園縣大園鄉溪海村22鄰草蓆厝13
    號前查獲，經警採集其尿液送驗後，始查悉上情。
二、案經桃園縣警察局中壢分局報請臺灣桃園地方法院檢察署檢
    察官偵查起訴。
    理  由
一、訊據被告甲○○固坦承於93年9 月6 日，在桃園縣大園鄉溪
    海村友人「阿家」家中，施用第2 級毒品安非他命1 次，而
    於93年9 月8 日下午，為警在桃園縣大園鄉溪海村22鄰草蓆
    厝13號前查獲等事實，惟矢口否認有何施用第1 級毒品海洛
    因之犯行。辯稱：伊並未施用海洛因云云。經查：
（一）被告甲○○在本院審理時自承：伊於93年9 月6 日，有在
      桃園縣大園鄉溪海村友人「阿家」家中，施用第2 級毒品
      安非他命1 次等語。而其為警查獲後，經警採集其尿液送
      驗結果，確呈嗎啡及甲基安非他命陽性反應，則有昭信科
      技顧問股份有限公司出具之濫用藥物陽性檢體檢驗報告、
      桃園縣政府警察局中壢分局檢體監管紀錄表各1 份附卷可
      稽（偵查卷第29頁、第14頁）。足徵被告自白有施用安非
      他命等語實在，可以採信；其施用第2 級毒品安非他命之
      犯行，應堪認定。
（二）被告尿液經檢驗結果，亦呈嗎啡陽性反應一節，已如前述
      。而查，海洛因係嗎啡經化學合成之半人工合成品，在進
      入人體後，將透過人體之自然代謝作用分解成嗎啡，再由
      尿液排出人體，而海洛因經施用進入人體後，其代謝物嗎
      啡平均可檢出時限約為26小時，此則有行政院衛生署藥物
      食品檢驗局（81）藥檢壹字第8114885 號函可考。是故，
      被告尿液中既然檢出有嗎啡成分，自足認定其在採尿時往
      前回溯26小時內某時，有施用1 次海洛因之事實。至被告
      雖辯稱：伊並未施用海洛因云云，與前揭事證不符，且本
      件被告尿液之檢驗方式，係由昭信科技顧問股份有限公司
      以酵素免疫分析法篩檢後，再以氣相層析質譜儀分析法確
      認結果，此觀上開檢驗報告自明。按氣相層析質譜儀分析
      法係目前確認藥物篩檢結果時最常採用之確認方法，在良
      好的操作條件下，以氣相層析質譜儀作藥物及其代謝物之
      定性及定量分析，幾乎不會有偽陽性反應產生，此有行政
      院國軍退除役官兵輔導委員會台北榮民總醫院83年4 月7
      日（83）北總內字第03059 號函可稽。相較於前揭科學證
      據而言，被告空言辯解，自不足採。從而，被告施用第1
      級毒品海洛因之犯行，亦堪認定。
（三）又被告前曾於88年間因違反毒品危害防制條例案件，經本
      院以88年度毒聲字第6930號裁定送觀察、勒戒後，認無繼
      續施用毒品之傾向，經臺灣桃園地方法院檢察署檢察官以
      88年度毒偵字第1051號為不起訴處分確定，又於90年間因
      違反毒品危害防制條例案件，再經本院以90年度毒聲字第
      2091號裁定送觀察、勒戒結果，認無繼續施用毒品之傾向
      ，於90年7 月24日執行完畢釋放，並由臺灣桃園地方法院
      檢察署檢察官以90年度毒偵字第1228號為不起訴處分確定
      等情，則有臺灣桃園地方法院檢察署刑案資料查註紀錄表
      、臺灣高等法院被告全國前案紀錄表、上開兩次不起訴處
      分書各1 份在卷足憑。
（四）綜上所述，本件事證明確，被告所辯並不足採，其於90年
      7 月24日觀察、勒戒執行完畢釋放後，5 年內再次施用第
      1 、2 級毒品之犯行，均堪認定，應依法論科。
二、核被告甲○○所為，係犯毒品危害防制條例第10條第1 項之
    施用第1 級毒品罪，及同條例第10條第2 項之施用第2 級毒
    品罪。其施用前持有第1 、2 級毒品海洛因及安非他命之低
    度行為，分別為施用之高度行為所吸收，均不另論罪。被告
    所犯上開2 罪間犯意各別，行為互殊，係分別起意，應分論
    併罰。爰審酌被告經2 度觀察、勒戒後，仍無法戒斷毒癮，
    又再次施用海洛因、安非他命，其戒毒意志不堅，並耗費司
    法資源，而施用毒品係自戕性之犯罪，行為人僅戕害自身，
    並未害及他人，被告犯後雖坦承施用安非他命，惟矢口否認
    施用海洛因，所供避重就輕等一切情狀，分別量處如主文所
    示之刑，再定其應執行之刑，並均諭知易科罰金之折算標準
    ，以資懲儆。
據上論斷，應依刑事訴訟法第299 條第1 項前段，毒品危害防制
條例第10條第1 項、第2 項，刑法第11條前段、第41條第1 項前
段、第2 項、第51條第5 款，罰金罰鍰提高標準條例第2 條，判
決如主文。
本案經檢察官簡志祥到庭執行職務。
中     華      民      國     94   年   6   月   15   日
                            臺灣桃園地方法院刑事第八庭
                                審判長法  官   曾家貽
                                      法  官   袁雪華
                                      法  官   陳彥宏
上開正本證明與原本無異。
如不服本判決，應於判決送達後10日內，向本院提出上訴狀。
                                      書記官   翁其良
中     華      民      國     94   年   6   月   15   日
附錄本件論罪科刑法條全文：
毒品危害防制條例第十條
施用第一級毒品者，處六月以上五年以下有期徒刑。
施用第二級毒品者，處三年以下有期徒刑
